Inventaris van het archief van het Directoraat-Generaal Industrie van het Ministerie van Economische Zaken, (1952) 1976-1985 (1997)
Nationaal Archief, Den Haag
- Directoraat-Generaal voor Industrie, 1
  - Taakuitvoering, 1.2
    - Economische aangelegenheden. Hier o.m.: efficiency in het algemeen; inzamelen oude materialen en afvalproducten; Wet Economische Delicten, -1.82
      - Industrie. Dienstverlening. Handel, -1.824
        - Industrie. Energie, -1.824.1
          - Algemene aspecten ten aanzien van de industrie, -1.824.10
            - Financiering van industrieën, -1.824.103
              - Stukken betreffende het verlenen van financiële steun via het Bureau Bijzondere Bedrijfsproblemen (BBB), 1973-1986; 1184-1523, 1526-1673; 254 pakken en 234 omslagen
                - Alga, BV te Middelburg 1976-1977, 1195; omslag
                - Alga BV te Middelburg 1977, 1196; omslag
                - Algemene Metaal Industrie BV te Oosterwolde 1977, 1197
                - Allas Instruments BV te Roden 1975-1977, 1198; omslag
                - Andex BV; Textiel Industrie te Heerlen 1974-1980, 1199-1206
                - 1974 - 1975 mrt. 05, 1199; pak
                - 1975 aug. 01 - dec., 1200; pak
                - 1975 mrt. 05 - aug. 29, 1201; pak
                - 1975 sep. - 1978, 1202; omslag
                - 1976, 1203; pak
                - 1977 jan. - juni, 1204; pak
                - 1977 juli - 1979 okt., 1205; pak
                - 1979 nov. - 1980, 1206; pak
                - Appels International BV te Waalwijk 1982-1983, 1207; omslag
                - Arenco PMB, BV te Best 1978-1979, 1208; omslag
                - Asselbergs Holland NV, IJzergieterij en machinefabriek te Bergen op Zoom 1977-1981, 1209-1211
                - 1977 - 1980, 1209; pak
                - 1978 - 1981 mrt., 1210; pak
                - 1979 - 1981 mei, 1211; pak
                Nota bene: Bevat 1 tekening, aan te vragen onder inv.nr. 4973
                - Automatic Screw Works (ASW) NV, Apparatenfabriek te Nijmegen 1974-1981, 1212-1222
                - 1974 feb. - juli, 1222; pak
                - 1975 jan. - mei, 1221; omslag
                - 1975 feb. - nov., 1220; omslag
                - 1975 juni - dec., 1219; pak
                - 1976, 1218; omslag
                - 1977 jan. - juli, 1217; pak
                - 1977 feb. - 1981, 1216; pak
                - 1978, 1215; pak
                - 1979 juli, 1214; omslag
                - 1979 aug. - okt. 5, 1213; pak
                - 1979 okt. 8 - 31, 1212; pak
                - Balko; NV te Nijkerk 1976-1977, 1224; omslag
                - Batavier; NV Koninklijke Textielfabrieken te Winterswijk 1977, 1225; omslag
                - Ben Langen Mol; BV te Uden 1977, 1226; omslag
                - Berghuizer Papierfabriek BV te Wapenveld 1982-1985, 1227-1228
                - 1982 - 1985 mei, 1227; pak
                - 1984 - 1985 nov., 1228; pak
                - Bergum BV, Staalbouw te Bergum 1983-1984, 1229; omslag
                - Berk-Beccon BV, te Doetinchem 1982-1985, 1230-1232
                - 1982 - 1984, 1230; pak
                - 1983 - 1985 mei, 1231; pak
                - 1985 mrt. - aug., 1232; pak
                - Bladelse Confectie Ateliers; BV te Bladel 1977-1978, 1233; omslag
                - Blijdestein-Willink NV, te Enschede 1978-1980, 1234; omslag
                - Boele Holding BV, Pieter te Bolnes 1984-1985, 1235-1236
                - 1984 mrt. - aug., 1235; pak
                - 1984 juni - 1985, 1236; pak
                - Boesco Beheer BV te Terborg 1982-1984, 1237; pak
                - Bolsius - Noom; BV te Schijndel 1977-1978, 1238; omslag
                - Bolsius Kaarsenfabriek BV te Schijndel 1977-1980, 1239; pak
                - Boot - Lemmer; BV te Lemmer 1976-1977, 1240; omslag
                - Bova; BV te Valkenswaard 1977, 1241; omslag
                - Brabant Aalst BV, houtindustrie te Waalre 1976-1980, 1242; omslag
                - Brabantsche Tricotagefabriek; BV De te Tilburg 1976, 1243; omslag
                - Brakat; BV De Brabantse Spinnerij te Deurne 1975-1981, 1244-1246
                - 1975 nov. 04 - 1976, 1244; pak
                - 1975 nov. 04 - 1977, 1245; omslag
                - 1978 - 1981, 1246; omslag
                - Brons Industrie BV 1977-1982, 1247-1251
                - Algemeen 1978-1982, 1247; omslag
                - Het opgaan van Brons Industrie NV, Willem ten Cate en Zoon BV te Gouda en Gieterij Noord Nederland BV te Hoogezand in de Stichting Administratiekantoor en Samenwerkingsplan IJzergieterijbedrijven Noord-Nederland 1977-1980, 1248; pak
                - Bijlagen 1980, 1249-1251
                - 1980 aug. 26 - sep. 29, 1249; pak
                Nota bene: bevat 1 tekening, aan te vragen onder inv.nr. 4965
                - 1980 aug. 29, 1250; omslag
                - 1980 sep. 25, 1251; omslag
                - Bruijn BV, J. de Heibedrijf te Hardinxveld-Giessendam 1976-1980, 1252-1253
                - 1976 - 1978, 1252; omslag
                - 1979 - 1980, 1253; omslag
                - Bruynzeel BV, te Zaandam 1980-1984, 1254-1264
                - 1981 jan. - dec., 1254; pak
                - 1981 feb. - nov. 02, 1255; pak
                - 1981 mrt. - 1982 feb., 1256; pak
                - 1981 apr. - 1982 okt. 06, 1257; pak
                - 1981 aug. 01 - nov. 06, 1258; pak
                Nota bene: Bevat 2 foto's en 2 tekeningen, aan te vragen onder inv.nrs. 4959 - 4960
                - 1981 aug. 21 - nov. 13, 1259; pak
                - 1982 jan. - mrt. 01, 1260; pak
                - 1982 mrt. 03 - apr. 27, 1261; pak
                - 1982 apr. 16 - okt. 28, 1262; pak
                - 1982 nov. - 1984, 1263; pak
                - 1982 mei, 1264; pak
                - BV Meubelfabriek v/h Hammink en de Kroon te Almelo 1976-1981, 1265; pak
                - Caja BV, Metaalindustrie te Kerkrade 1977-1980, 1266; omslag
                - Casolith BV te Leeuwarden 1975-1982, 1267-1276
                - 1975 juni - 1980 jan., 1267; pak
                - 1975 juli 03 - 1976 dec., 1268; omslag
                - 1975 juli 21 - 1978 feb., 1269; omslag
                - 1975 aug. - 1980 feb. 04, 1270; pak
                - 1976 jan. - 1978 nov., 1271; omslag
                - 1977 - 1979, 1272; pak
                Nota bene: Bevat 5 tekeningen, aan te vragen onder inv.nrs. 4968 - 4972
                - 1980 feb. 20 - nov., 1273; pak
                - 1981 juni 11 - nov., 1274; pak
                - 1981 juni 12 - 1982 mrt. 01, 1275; pak
                - 1982 mrt. 12 - aug., 1276; pak
                - Ceylon BV, Rubberfabriek te Maastricht 1977-1980, 1277; omslag
                - Chicken Heating Systems BV te Stadskanaal 1981-1983, 1278; pak
                - Combimac BV 1978-1982, 1279; omslag
                - Custers BV, A.C.A. Confectiebedrijf te Asten 1976-1980, 1280; omslag
                - Custers Hydraulica BV te Venray 1977-1979, 1281; omslag
                - Daisy Systems Holland BV te Wijchen 1978-1984, 1282; omslag
                - Darley BV, Stichting Administratiekantoor Aandelen (SAAD) te Eijsden 1977-1980, 1283; omslag
                - De Globe, IJzer en Metaalgieterij te Tegelen 1976-1984, 1284-1295
                - Algemeen 1976-1984, 1284-1293
                - 1976-1981, 1284; pak
                - 1977-1984, 1285; pak
                - 1978, 1286; omslag
                - 1978-1982, 1287; pak
                - 1978-1984, 1288; omslag
                - 1978-1984, 1289; pak
                Nota bene: Bevat 30 foto's
                - 1979-1980, 1290; pak
                - 1980, 1291; omslag
                - 1980, 1292; omslag
                - 1981-1984, 1293; pak
                - Bijlagen 1977-1983, 1294-1295
                - 1977, 1294; pak
                - 1983, 1295; pak
                - ''De volharding" BV; Touwfabriek te Oude Pekela 1977, 1296; omslag
                - "De Vrijheid', Kartonfabriek; BV te Veendam 1976, 1297; omslag
                - Deka BV, Machinefabriek te Veendam 1977-1979, 1298; omslag
                - Delnoye / van Riet Combinatie te Sittard 1977-1978, 1299; omslag
                - Dikkers NV te Hengelo 1978-1981, 1300; omslag
                - Don Herenkleding; BV van te Nijmegen 1976, 1301; omslag
                - Douma en Wolf BV te Haulerwijk 1977-1981, 1302; omslag
                - Draad Service Center; BV te Schaijk (N.B.) 1976, 1303; omslag
                - Draad Service-Center BV te Schaijk 1976-1979, 1304; omslag
                - Dröge BV, Confectie-Industrie te Winschoten 1974-1979, 1305; pak
                - Duiker Apparatenfabriek; NV te Rijswijk 1977, 1306; omslag
                - Duo, Firma te Groningen 1977-1979, 1307; omslag
                - Egger; BV Hollands-Zwitserse Borduurfabriek te Almelo 1976-1977, 1308; omslag
                - Egger Holding BV te Hengelo 1978-1985, 1309; omslag
                - Egmond; BV Muziekinstrumentenfabriek te Best 1976, 1310; omslag
                - Eijsbouts Groep BV, Holding te Someren 1977, 1311; pak
                - Eijsbouts Groep te Helmond 1977, 1312; omslag
                - Eldurail BV, te Bladel 1980-1984, 1313-1318
                - Algemeen 1982-1984, 1313-1316
                - 1982 aug. - 1984 mei 28, 1313; omslag
                - 1982 okt. - 1983 juni, 1314; omslag
                - 1983 okt. - 1984 aug., 1315; pak
                - 1984 jan. - mei 28, 1316; omslag
                - Accountantsrapporten 1980-1983, 1317; pak
                - Beleids- en evaluatierapporten 1983-1984, 1318; pak
                - Eniment Electronics BV te Alphen aan de Rijn 1982-1983, 1319; omslag
                - Enschedese Katoenspinnerij Tubantia; BV te Enschede 1976, 1320; omslag
                - Erica Beton BV te Emmen 1977-1981, 1321-1322
                - Deel 1 1977-1981, 1321; omslag
                - Deel 2 1977-1981, 1322; omslag
                - Eurocap Nederland BV te Dedemsvaart 1976-1977, 1323; omslag
                - Eurocover /Fibro Tex BV te Enschede 1979-1980, 1324; omslag
                - Everts en Van der Weijden BV te Heerlen 1977-1978, 1325; pak
                - EWA BV; Aanhangwagenfabriek te Etten-Leur 1976-1978, 1326; omslag
                - Formaatmeubel BV te Winterswijk 1976-1978, 1327; omslag
                - Formaatmeubel BV te Winterswijk 1980, 1328; omslag
                - Franerex BV te Woensdrecht 1976-1978, 1329; omslag
                - Future Fashion BV te Helmond 1977-1981, 1330-1333
                - Algemeen 1977-1981, 1330-1332
                - 1977 - 1979 juni, 1330; pak
                - 1978 - 1981 feb.03, 1331; omslag
                - 1979 mrt. - 1981 feb. 03, 1332; pak
                - Dossier van regeringswaarnemer H.F.A. Heimplaetzer 1978-1981, 1333; pak
                - Geerts BV, J.G.C. te Haarlem 1976-1979, 1334; omslag
                - Germefa-Stanstechniek; BV te Heiloo 1976-1977, 1335; omslag
                - Gewee Verlichtingsindustrie BV te Lelystad 1976-1978, 1336; omslag
                - Goirle Textiel BV te Goirle 1976-1979, 1337; omslag
                - Gomavi BV te Bruinisse 1978-1979, 1338; omslag
                - Goodrich-Vredestein te Velp 1975-1983, 1339-1345
                - Algemeen 1975-1979, 1339-1343
                - 1975 - 1976 nov., 1339; omslag
                - 1976 mrt. - juli, 1340; omslag
                - 1976 aug. - dec., 1341; pak
                - 1977, 1342; pak
                - 1978 - 1979, 1343; omslag
                - Diverse vestigingen 1976-1977, 1344; pak
                - Verzoek van het ministerie om extra contingenten van het Ministerie van Volkshuisvesting, Ruimtelijke Ordening en Milieubeheer ten behoeve van de ontwikkeling van Heveadorp te Renkum 1983, 1345; omslag
                - Goudsmit Hoff Nederlandse Behangselpapier Industrie BV te Rijen 1978-1980, 1346; omslag
                - Hagen Systems International Stichting Beheer 1977-1980, 1347; omslag
                - Halm Hoogkerk BV, Karton- en Papierfabriek De te Hoogkerk 1975-1984, 1348-1349
                - 1975-1979, 1348; omslag
                - 1976-1984, 1349; omslag
                - Hame Meubelfabriek BV te Groesbeek 1979-1980, 1350; omslag
                - Helio Repro BV te Kerkrade 1976-1980, 1351-1353
                - Algemeen 1976-1980, 1351-1352
                - 1976 - 1980, 1351; pak
                - 1977 - 1978, 1352; omslag
                - Bijlagen 1977, 1353; omslag
                - Helmondse Confectie Coöperatie BV te Nunen 1977, 1354; omslag
                - Helvrieka Holding BV te Emmen 1979, 1355; omslag
                - Hembrug BV, Gereedschapswerktuigenindustrie te Haarlem 1980-1985, 1356-1357
                - 1980-1982, 1356; omslag
                - 1981-1985, 1357; omslag
                - Herenkledingfabriek v/h Gebr. Levie te Groningen 1974-1978, 1358; omslag
                - Holec NV te Utrecht 1983-1984, 1359; pak
                - Holland Electro BV te Rotterdam 1979-1984, 1360-1361
                - Algemeen 1982-1984, 1360; pak
                - Financiële rapporten 1979-1983, 1361; pak
                - Hollandse Constructie Groep BV te Leiden 1979, 1362; omslag
                - Horstik BV en Natas BV, Meubelfabrieken te Ulft 1982-1983, 1363; omslag
                - Houthandel voorheen TC te Lemmer 1979-1982, 1364; omslag
                - Huisman, W. BV, jachtwerf te Vollenhove 1977-1980, 1365; omslag
                - Huizenga BV te Utrecht en Kollum 1979, 1366; omslag
                - Huko BV te Vriescheloo 1977-1978, 1367; omslag
                - Hyster BV te Nijmegen 1979-1984, 1368-1369
                - 1979-1984, 1368; pak
                - 1982-1983, 1369; pak
                Nota bene: Bevat ook behandeling kamervragen. Bevat 3 tekeningen, aan te vragen onder inv.nrs. 4961 - 4963
                - Ifö Netherlands BV te Kampen 1976, 1370; omslag
                - Instrumentenfabriek Groningen - Roden BV te Roden 1980-1983, 1371; omslag
                - Interfris BV te Goor 1975-1980, 1372-1374
                - 1975-1976, 1372; pak
                - 1977-1978, 1373; pak
                - 1979-1980, 1374; pak
                - Internationale Banket Combinatie (IBC) / Budelpack Kontraktverpakkingsindustrie; BV te Poortvliet 1977, 1375; omslag
                - Internationale Metaalverwerkende Combinatie BV (IMC) te Terneuzen 1977-1981, 1376; omslag
                - Jan; Bretel- en Elastiekfabriek St. te Meerveldhoven 1976, 1377; omslag
                - Janse BV, J.H.; Orthodontisch Laboratorium 1977-1978, 1378; omslag
                - Jong-Munsters BV, De te Erp 1975-1982, 1379-1381
                - 1975, 1379; pak
                - 1976, 1380; omslag
                - 1979-1982, 1381; pak
                - Jonker en Stans BV, Scheepswerf te Hendrik-Ido-Ambacht 1973-1985, 1382-1391
                - Algemeen 1973-1985, 1382-1387
                - 1973 - 1977 nov., 1382; pak
                - 1977 dec. - 1979 dec., 1383; pak
                - 1979 nov. - 1985 juli, 1384; omslag
                - 1980 - 1981, 1385; pak
                - 1982 - 1983, 1386; pak
                - 1984 - 1985 dec., 1387; pak
                - Aantekeningen 1975-1985, 1388; pak
                - Financiële rapporten 1977-1984, 1389-1391
                - Diversen 1977-1984, 1389; omslag
                - Balansen, winst- en verliesrekeningen, begrotingen en prognoses (1978 - 1985) 1978-1984, 1390; pak
                - Jaarrekeningen over de periode 1977 - 1983 1978-1984, 1391; pak
                - Kaal van der Linden BV; T.M. te Oss 1976, 1392; omslag
                - Kleine BV te Hoogezand 1977, 1393; omslag
                - Klinkenberg, Gebr.; BV te Wormerveer 1973-1984, 1223, 1394-1401
                - Algemeen 1975-1984, 1223, 1394-1398
                - 1975 - 1977 mei, 1398; pak
                - 1976, 1397; omslag
                - 1977 nov. - 1984 mrt. 07, 1396; pak
                - 1979 dec. - 1983 aug., 1223; pak
                - 1980 nov. - 1983 nov. 24, 1395; pak
                - 1983 nov. 10 - 1984 mrt. 08, 1394; pak
                - Bijlagen 1973-1982, 1399-1401
                - Rapporten van de Nederlandse Accountants Maatschappij 1973, 1399; pak
                - Diversen 1978, 1400; pak
                - Taxatierapporten 1982, 1401; pak
                - Kok, H. BV te Nietap 1976-1981, 1402; omslag
                - Koninklijke Machinefabriek NV, v/h E.G. Begemann te Helmond 1980-1983, 1403; omslag
                - Koninklijke Nederlandse Papierfabrieken NV te Haren 1976-1981, 1404; omslag
                - Koninklijke Scholten Honig NV te Amsterdam 1977-1978, 1405-1406
                - 1977, 1405; pak
                - 1978, 1406; pak
                - Koninklijke Tapijtenfabrieken Bergoss NV te Oss 1978-1982, 1407; omslag
                - Koninklijke Textielfabrieken M. Jansen de Wit BV 1976-1985, 1408-1411, 1413-1442
                - Algemeen 1976-1985, 1408-1411, 1413-1429
                - 1976 apr. - okt., 1408; pak
                - 1976 nov. - 1977 okt., 1409; pak
                - 1977 nov. - 1978 jan.31, 1410; pak
                - 1978 jan. - juni, 1411; pak
                - 1978 juli. - dec., 1413; pak
                - 1979 jan. - juli, 1414; pak
                - 1979 aug. - dec., 1415; pak
                - 1980 jan. - aug. 15, 1416; pak
                - 1980 aug. 22 - 1981 feb., 1417; pak
                - 1981 mrt. 31 - juni, 1418; pak
                - 1981 mrt. 6 - 31, 1419; omslag
                - 1981 juli - aug., 1420; pak
                - 1981 sep. - dec., 1421; pak
                - 1982 jan. - mei, 1422; pak
                - 1982 juni - dec., 1423; pak
                - 1983 jan. - apr., 1424; pak
                - 1983 mei 03 - aug., 1425; pak
                - 1983 mei 31 - 1984 juli 5, 1426; pak
                - 1983 sep. - dec., 1427; pak
                - 1984 juli 5 - 27, 1428; omslag
                - 1984 aug. - 1985, 1429; pak
                - Ondernemingsrapport structuuronderzoek tricot- en kousen-industrie deel I: sokkenindustrie uitgebracht aan Koninklijke Textielfabrieken M. Jansen de Wit BV van VDTenB 1976, 1430; omslag
                - Jaarrekeningen over de jaren 1975, 1981 en 1982 1976-1983, 1431; pak
                - Rapport over de jaarrekening 1982 van Klynveld Kraayenhof en Co. en de rapporten van de Stichting Nederlandse Herstructureringsmaatschappij (Nehem) over herstructurering van de Koninklijke Textielfabrieken M. Jansen de Wit BV 1982, 1432; pak
                - Sectorplan dames- en pantykousen-industrie, Rapport technisch-betriebswirtschaftliche analyse ihrer sockenfabrikation van Gherzi Textiel Organisation en een nota van Jansen en de Wit BV betreffende de operationele organisatie- en juridische structuur JedeWe 1978, 1433; pak
                - Documentatie ter voorbereiding van beleidsbeslissingen 1978-1984, 1434; omslag
                - Rapport Herstructurering Nederlandse tricotage -Industrie sokken - industrie van de Stichting Nederlandse Herstructureringsmaatschappij (NEHEM) en reacties van de Ondernemingsraad van Danlon te Emmen op de Nota betreffende de operationele organisatie- en juridische structuur JedeWe 1979, 1435; omslag
                - Het bemiddelen in de besprekingen over de verplaatsing van de Koninklijke Textielfabrieken Jansen de Wit BV te Schijndel 1980, 1436; omslag
                - Het accorderen van de aanstelling van de heer Willemse als algemeen directeur 1981, 1437; omslag
                - Sociaal Verslag 1980 1981, 1438; omslag
                - Ondernemersplannen 1982, 1439; omslag
                - Resultatenoverzicht eerste halfjaar 1982 1982, 1440; omslag
                - Financiële stukken en documentatie met betrekking tot herhuisvesting 1983, 1441; omslag
                - Rapport Vaststelllen van de gewenste produktie- en distributie-opzet van McKinsey en Company 1983, 1442; omslag
                - Krantz en Zoon NV, J.J. te Leiden 1977-1978, 1443; omslag
                - Krantz en Zoon NV, J.J. te Leiden en Vaalser Textielfabrieken NV te Vaals 1977-1979, 1444-1448
                - Algemeen 1977-1979, 1444-1446
                - 1976 - 1977 dec., 1444; omslag
                - 1977 nov. - 1979 mei, 1445; pak
                - 1978 - 1979 jan., 1446; pak
                - Financiële gegevens 1977-1978, 1447; omslag
                - Bijlage 1977-1979, 1448
                - Kuiper BV; Machinefabriek te Nieuwe Pekela 1977, 1449; omslag
                - Kuypers BV, Machinefabriek te Rotterdam 1976-1979, 1450-1451
                - 1976 - 1979 apr. 26, 1450; pak
                - 1979 apr. 10 - dec., 1451; omslag
                - Lahé BV te Vogelwaarde 1976-1977, 1452; omslag
                - Lalesse; BV Machinefabriek, voorheen Lucassen te Velp 1976, 1453; omslag
                - Leco BV; Confectie-Industrie te Helmond 1976-1977, 1454; omslag
                - Leeuwarder Textiel Maatschappij BV te Almelo 1977, 1455; omslag
                - Leppers Fabrieken BV te Dieren 1978-1982, 1456; omslag
                - Lignostone Ter Apel BV te Ter Apel 1977, 1457; omslag
                - Limburgia BV, Deurenfabriek en Deurenfabriek BV te Haelen 1982-1983, 1458; omslag
                - Limoveld BV te Helden-Panningen 1977-1980, 1459-1460
                - 1977, 1459; omslag
                - 1979 - 1980, 1460; omslag
                - Lockefeer BV, Textielfabrieken Emile te Hulst 1981-1985, 1461; omslag
                - Luxan. BV te Best 1978-1979, 1462; omslag
                - Machinefabriek De Boer BV te Nijmegen 1976-1977, 1463; pak
                - Mandigers BV, Machinefabriek te Eindhoven 1977-1982, 1464-1465
                - 1977, 1464; omslag
                - 1980-1982, 1465; omslag
                - Markomark BV te Veendam 1977-1982, 1466; omslag
                - Martin the Nethterlands, C. F.; BV te Best 1977, 1467; omslag
                - Meco Holding BV te 's-Hertogenbosch 1982, 1468; omslag
                - Mensching BV, Machinefabriek W. te Heerlen 1979, 1469; omslag
                - Metawa NV, te Tiel 1976-1983, 1470; omslag
                - Moes Machines; BV te Amsterdam 1977, 1471; omslag
                - Mommers Print Service BV te Echt 1978-1979, 1472; omslag
                - Mous BV te Bakhuizen 1976-1982, 1473; omslag
                - Muiden Chemie BV te Muiden 1977-1978, 1474; omslag
                - Muller BV, S. te Groningen 1976-1981, 1475; omslag
                - Nauta en Haagen BV, Grafisch Bedrijf te Oss 1975-1984, 1476-1483
                - Algemeen 1975-1980, 1476; omslag
                - Documentatie 1975-1984, 1477-1480
                - Deel 1 1975-1980, 1477; pak
                - Deel 2 1981-1984, 1478; pak
                - Deel 3 1981-1984, 1479; pak
                - Deel 4 1981-1984, 1480; pak
                - Ingekomen en uitgegane stukken 1977-1980, 1481-1483
                - 1977 - 1978, 1481; pak
                - 1979, 1482; pak
                - 1980, 1483; pak
                - Nederland BV, Spinnerij te Enschede 1978-1982, 1484; omslag
                - Nederlands Amerikaanse Pijpleiding Maatschappij (NAPM) NV te Vlissingen 1978-1981, 1485; omslag
                - Nederlandse Bontweverij NV te Enschede 1976-1979, 1486; omslag
                - Nederlandse Hardmetaal Fabrieken BV te Arnhem 1976-1985, 1487-1492
                - Algemeen 1976-1985, 1487-1490
                - 1976 apr. - 1978 juni, 1487; omslag
                - 1976 aug. - 1985 apr. 24, 1488; omslag
                - 1978 juli - 1981 juni, 1489; pak
                - 1980 - 1985 apr. 24, 1490; omslag
                - Diverse rapporten 1976-1984, 1491; pak
                - Diverse verslagen 1976-1984, 1492; pak
                - Nedschroef BV te Helmond 1982-1985, 1493-1494
                - 1982 - 1983, 1493; pak